最高法院刑事判決　　　　　　　　　　　　　　　八十六年度台上字第一一二○號
　　上　訴　人　黃田汎
　　選任辯護人　林德川律師
右上訴人因陳淇炎自訴過失致人於死案件，不服台灣高等法院中華民國八十五年四月
二十四日第二審判決（八十四年度交上訴字第三六三號，自訴案號：台灣板橋地方法
院八十四年度交自字第五號），提起上訴，本院判決如左：
    主  文
原判決撤銷，發回台灣高等法院。
    理  由
本件原判決認定上訴人黃田汎原為大榮貨運公司僱用之司機，為從事駕駛業務之人，
於民國八十四年四月（原判決誤為八月）十五日凌晨零時十五分左右，駕駛車號ＨＵ
二三九號營業聯結車從台北縣三重市○○路○段四○八巷駛出，欲右轉入重新路時，
疏未注意支線道車應讓幹線道車輛先行之規定，於當時亦無不能注意之情況下，仍未
停車看清幹道有無來車，即貿然大轉彎駛出，適有被害人陳國坤駕駛ＦＭＱ－○六九
號機車沿三重市○○路從新莊往三重方向急駛，亦疏未注意車前路況，以致發見黃田
汎駕駛聯結車從四○八巷駛出進入重新路時，煞避不及，撞及聯結車兩節車箱中間之
貨櫃牛擔位置，人車倒地，為聯結車後車廂左輪輾壓胸腹部，致胸腹腔出血不治死亡
等情。因而撤銷第一審無罪判決，改判論處上訴人從事業務之人，因業務上之過失致
人於死，累犯罪刑，固非無見。
惟查：(一)有罪之判決書應記載對於被告有利之證據不採納者之理由，為刑事訴訟法第
三百十條第二款所明定。卷查證人陳清峰曾證稱：「我開（車）往三重方向行駛，停
於重新路五段四一二號前調整左邊後照鏡，聽到一部機車的引擎聲音，速度很快，蛇
行又闖紅燈，從我的車超過，結果前面大榮貨運的聯結車從重新路五段四○八巷出來
，騎士未煞車，就撞至大榮貨運聯結車，前車與後車聯接中間」等語（見八十四年度
相字第四九三號卷第五頁背面、第十五頁、一審卷第二十三頁正面），此項對上訴人
有利之證言，原判決既不採納，復未說明其理由，自屬理由不備。(二)上訴人於警訊中
供稱：「車禍發生時我馬上報警並叫救護車」（見八十四年度相字第四九三號卷第四
頁）、於一審復稱「我發現時，將車停下，叫助手去擋車，我就下去二重派出所報案
」（見一審卷第十四頁背面）等語，則其供述是否屬實，有無刑法第六十二條減刑之
適用，自應詳加調查，方足以資審認。原審未注意及此，遽行判決，不免率斷。以上
或為上訴意旨所指摘，或為本院得依職權調查之事項，應認原判決有發回更審之原因
。
據上論結，應依刑事訴訟法第三百九十七條、第四百零一條，判決如主文。
中      華      民      國    八十六    年      三      月      六      日
                              最高法院刑事第五庭
                                  審判長法官  陳  錫  奎
                                        法官  洪  清  江
                                        法官  李  璋  鵬
                                        法官  吳  昆  仁
                                        法官  李  彥  文
      右正本證明與原本無異
                                              書  記  官
中      華      民      國    八十六    年      三      月     十二     日
